【裁判字號】    98,上易,1249
【裁判日期】    980825
【裁判案由】    竊盜
【裁判全文】
臺灣高等法院臺中分院刑事判決        98年度上易字第1249號
上  訴  人
即  被  告  甲○○
                    （現另案於臺灣臺中監獄執行中）
上列上訴人因竊盜案件，不服臺灣南投地方法院98年度易字第76
號中華民國98年5月12日第一審判決（起訴案號：臺灣南投地方
法院檢察署98年度偵字第899號），提起上訴，本院判決如下：
    主    文
原判決撤銷。
甲○○竊盜，累犯，處有期徒刑肆月，如易科罰金，以新台幣壹
仟元折算壹日；又竊盜，累犯，處有期徒刑肆月，如易科罰金，
以新台幣壹仟元折算壹日；又竊盜，累犯，處有期徒刑肆月，如
易科罰金，以新台幣壹仟元折算壹日；又竊盜，累犯，處有期徒
刑肆月，如易科罰金，以新台幣壹仟元折算壹日。應執行有期徒
刑壹年貳月，如易科罰金，以新台幣壹仟元折算壹日。
    犯罪事實
一、甲○○素行不佳，前曾有多次犯罪前科，其中於民國（下同
    ）96年間所犯違反毒品危害防制條例案件，經臺灣臺中地方
    法院以96年度訴字第55號判決判處有期徒刑11月、6月確定
    ，並經該院裁定減為有期徒刑5月又15日、3月，應執行有期
    徒刑7月又15日確定，於96年11月19日執行完畢。詎仍不知
    悔改，復因缺錢花用，竟意圖為自己不法之所有，分別於下
    列時、地為下列竊盜犯行：
（一）於97年8月20日16時許，騎乘機車前往南投縣草屯鎮○○
      路1097巷20號前之空地，徒手竊取丁○○所有而停放於該
      處之拼裝車上之汽車電池2個。得手後即騎乘機車將前開
      竊得之汽車電池運往李建璋所經營、位於草屯鎮○○里○
      ○路254-85-9號之「南埔資源回收場」變賣，得款約新臺
      幣（下同）1千餘元均花用殆盡。
（二）於同年10月8日13時許，騎乘機車行經乙○○所有、位於
      草屯鎮雙冬里雙龍巷旁無人居住之鐵皮屋，見該鐵皮屋屋
      門並未上鎖，乃開啟該門進入鐵皮屋內，徒手竊取乙○○
      所有、置於該鐵皮屋內之鐵架65公斤、馬達21公斤。得手
      後即騎乘機車將前開竊得之鐵架及馬達運至上址「南埔資
      源回收場」變賣，得款約1千餘元亦均花用殆盡。
（三）於同年10月9日13時許，騎乘機車前往乙○○所有之上址
      鐵皮屋，開啟屋門進入鐵皮屋內，徒手竊取乙○○所有、
      置於該鐵皮屋內之水龍頭16公斤、馬達26公斤及白鐵管3
      公斤。得手後即騎乘機車將前開竊得之水龍頭、馬達及白
      鐵管運至上址「南埔資源回收場」變賣，得款約1千餘元
      亦均花用殆盡。
（四）復另於同年10月16日13時許，再度騎乘機車前往乙○○所
      有之上址鐵皮屋，開啟屋門進入鐵皮屋內，徒手竊取乙○
      ○所有、置於該鐵皮屋內之馬達30公斤。得手後即騎乘機
      車將前開竊得之馬達運至上址「南埔資源回收場」變賣，
      得款約300元均花用殆盡。
二、案經南投縣政府警察局草屯分局報告臺灣南投地方法院檢察
    署檢察官偵查起訴。
    理    由
一、訊據上訴人即被告（下稱被告）甲○○對於上開犯罪事實供
    認不諱，核與證人即被害人丁○○、乙○○等2人於警詢時
    證述之情節均相符。又被告於前開時間確曾分別持上開物品
    至「南埔資源回收場」變賣得款，亦據證人即「南埔資源回
    收場」之負責人李建璋於警詢及偵查時證述屬實。此外復有
    「南埔資源回收場」收受物品登記簿影本4紙、現場查證照
    片6幀等在卷可稽，足認被告之上開自白與事實相符，堪足
    採信。是罪證明確，其犯行堪以認定。至被告雖陳稱其行為
    符合自首之規定云云，惟查本件係承辦警員洪宗猷因查贓勤
    務清查轄內南埔資源回收場收受登記簿發現登記犯嫌甲○○
    於（1）97年8月20日前往變賣電池2個60公斤、（2）97年10
    月8日在草屯鎮南埔資源回收場變賣鐵板（水溝蓋）22公斤
    、（3）97年10月8日前往變賣鐵架65公斤、馬達21公斤、（
    4）97年10月9日前往變賣水龍頭16公斤、馬達26公斤、白鐵
    管3公斤、（5）97年10月16日前往變賣馬達30公斤等物品非
    常可疑，於是向台灣南投地方法院檢察署檢察官借提在押之
    犯嫌即被告甲○○，經詢問被告甲○○變賣之物品來源，被
    告自白坦承所變賣之物品是偷竊所得，並帶同承辦警員前往
    犯案地點蒐證，承辦警員於事後查訪被害人資料，經通知被
    害人確認失竊上開物品，乃依法偵辦云云，有該承辦警員之
    職務報告1份在卷可稽，準此，可知承辦警員係於被告自承
    犯罪之前，已有確切之證據得為合理之可疑被告犯罪，是被
    告所為顯與自首之規定不符，其此部分所辯，並不足取，附
    此說明。
二、按被告以外之人於審判外之陳述，雖不符刑事訴訟法第159
    條之1至第159條之4之規定，而經當事人於審判程序同意作
    為證據，法院審酌該言詞陳述或書面陳述作成時之情況，認
    為適當者，亦得為證據。當事人、代理人或辯護人於法院調
    查證據時，知有第159條第1項不得為證據之情形，而未於言
    詞辯論終結前聲明異議者，視為有前項之同意，刑事訴訟法
    第159條之5第1項、第2項定有明文。立法意旨在於傳聞證據
    未經當事人之反對詰問予以核實，原則上先予排除，惟若當
    事人已放棄詰問或未聲明異議，基於證據資料愈豐富，愈有
    助於真實發現之理念，且強化言詞辯論主義，法院自可承認
    該傳聞證據例外擁有證據能力。查本件被告對於上開證人於
    審判外陳述及其他非供述證據之證據能力，均未於言詞辯論
    終結前聲明異議，依刑事訴訟法第159條之5第2項之規定，
    視為同意作為證據，且本院審酌上開證人均係於案發後不久
    所為之陳述，記憶猶新，又非在非自由意志之情況下所為之
    陳述，所陳自較符事實；至其他非供述證據則係公務員職務
    上製作之紀錄文書、證明文書或係從事業務之人於業務上製
    作之紀錄文書、證明文書，與其責任、信譽攸關，若有錯誤
    、虛偽，該公務員或從事業務之人可能因此擔負刑事及行政
    責任，且該等文書經常處於可能受公開檢查之狀態，其正確
    性及真實之保障極高，核無顯有不可信之情況，是本院認該
    言詞及書面陳述適當，依刑事訴訟法第159 條之5第1項之規
    定，自得為證據。
三、核被告所為，其4次犯行均係犯刑法第320條第1項之普通竊
    盜罪。至其所犯之上開4次竊盜犯行，犯意各別，行為互異
    ，應分論併罰。又被告素行不佳，前曾有多次犯罪前科，其
    中於96年間所犯違反毒品危害防制條例案件，經臺灣臺中地
    方法院以96年度訴字第55號判決判處有期徒刑11月、6月確
    定，並經該院裁定減為有期徒刑5月又15日、3月，應執行有
    期徒刑7月又15日確定，於96年11月19日執行完畢，有臺灣
    高等法院被告前案紀錄表足憑，其於上開有期徒刑執行完畢
    後，5年以內故意再犯本件有期徒刑以上之罪，均為累犯，
    應分別依刑法第47條第1項之規定加重其刑。原審予以論罪
    科刑，固非無見，惟查(一)司法院大法官會議釋字第662號解
    釋業已於98年6月19日公布：「中華民國94年2月2日修正公
    布之現行刑法第41條第2項，關於數罪併罰，數宣告刑均得
    易科罰金，而定應執行刑之刑逾6個月者，排除適用同條第1
    項得易科罰金之規定部分，與憲法第23條規定有違，並與本
    院釋字第366號解釋意旨不符，應自本解釋公布之日起失其
    效力。」，是對於數罪併罰，數宣告刑均得易科罰金，而定
    應執行之刑超過6個月之案件，依司法院大法官會議釋字第
    366號、662號解釋意旨，仍得易科罰金。原判決未及適用上
    開解釋意旨予以諭知易科罰金之折算標準，已有未合。(二)本
    件被告僅犯竊盜罪4次，且每次所得財物不多，分別僅1千餘
    元或約300元，原判決除予以判處應執行有期徒刑1年2月之
    重刑外，尚依竊盜犯贓物犯保安處分條例第3條第1項第1款
    之規定，予以宣告應於刑之執行前，令入勞動場所強制工作
    3年之保安處分云云，亦與罪刑相當之比例原則有違。被告
    上訴意旨指稱其行為係自首云云，雖無理由（已如前述），
    但原判決既有上述可議之處，應由本院將原判決予以撤銷改
    判。爰審酌被告素行不佳，前所犯毒品危害防制條例案件，
    乃因減刑而執行完畢出獄，竟不知珍惜此更新向善之機，以
    正當工作賺取財物，嗣因缺錢花用即四處竊取他人財物，影
    響社會治安，惟其犯罪手段尚屬平和，所得利益非鉅，及犯
    後尚能坦承犯行之態度等一切情狀，分別量處被告如主文第
    2項所示之刑，並定其應執行之刑，及諭知易科罰金之折算
    標準，以示懲儆。
四、據上論結，應依刑事訴訟法第369條第1項前段、第364條、
    第299條第1項前段、刑法第320條第1項、第47條第1項、第
    51條第5款、刑法施行法第1條之1第1項、第2項前段，判決
    如主文。
本案經檢察官丙○○到庭執行職務。
中    華    民    國    98    年    8     月    25    日
            刑事第八庭  審判長法  官  羅  得  村
                              法  官  張  靜  琪
                              法  官  劉  榮  服
以上正本證明與原本無異。
不得上訴。
                              書記官  江  玉  萍
中    華    民    國    98    年    8     月    25    日
附錄本案論罪法條：
刑法第320條第1項
意圖為自己或第三人不法之所有，而竊取他人之動產者，為竊盜
罪，處5年以下有期徒刑、拘役或5百元以下罰金。


司法院資訊處製作；財團法人民間司法改革基金會備份。
